臺灣臺南地方法院刑事判決
110年度交易字第668號
公  訴  人  臺灣臺南地方檢察署檢察官
被      告  胡振玉


上列被告因公共危險案件，經檢察官提起公訴（110年度營偵字
第833號），本院判決如下：
    主  文
胡振玉因服用酒類，不能安全駕駛動力交通工具而駕駛，處有期
徒刑參月，如易科罰金，以新臺幣壹仟元折算壹日。
    事  實
一、胡振玉於民國110年4月18日15時許，於址設臺南市○○區○○里
    ○○○0號之臺南市政府警察局白河分局東原派出所（以下簡稱
    東原派出所）路邊飲用保力達，致其吐氣所含酒精濃度達每
    公升0.25毫克以上。其雖知悉飲酒過量無法安全駕駛動力交
    通工具及酒後駕車有高度危險性，應不得駕駛動力交通工具
    ，竟未待體內酒精成分消退，仍於同日15時許騎乘車牌號碼
    000-0000號普通重型機車上路，並於行經東原派出所大聲咆
    哮，致該所員警出面查看，繼而駕駛巡邏車尾隨在後。嗣於
    同日15時50分許，胡振玉騎乘上開機車行經臺南市○○區○○里
    ○○○000號統一超商前將車輛停下時，員警見機不可失，遂上
    前攔查，並於同日15時57分許對其施以吐氣酒精濃度檢測，
    測得其吐氣所含酒精濃度達每公升0.36毫克，而查悉上情。
二、案經臺南市政府警察局白河分局報告臺灣臺南地方檢察署檢
    察官偵查起訴。
    理  由
一、按被告以外之人於審判外之言詞或書面陳述，除法律有規定
    者外，不得作為證據；又被告以外之人於審判外之陳述，雖
    不符合同法第159條之1至第159條之4之規定，但經當事人於
    審判程序同意作為證據，法院審酌該言詞陳述或書面陳述作
    成時之情況，認為適當者，亦得為證據。當事人、代理人或
    辯護人於法院調查證據時，知有第159條第1項不得為證據之
    情形，而未於言詞辯論終結前聲明異議者，視為有前項之同
    意。刑事訴訟法第159條第1項及第159條之5分別定有明文。
    查，被告及檢察官就下列各項供述證據之證據能力，於本院
    言詞辯論終結前，並未爭執其證據能力或聲明異議（本院卷
    第128頁、第134至135頁），本院審酌該等證據作成時情況
    ，並無違法取證瑕疵，認以之作為證據為適當，依刑事訴訟
    法第159 條之5 之規定，有證據能力。又本案認定犯罪事實
    之非供述證據，亦查無違反法定程序取得之情形，依刑事訴
    訟法第158 條之4 規定反面解釋，自有證據能力。
二、被告於110年4月18日15時50分許，騎乘車牌號碼000-0000號
    普通重型機車行經臺南市○○區○○里○○○000號統一超商前，將
    車輛停下時，遭員警攔查，並經員警於同日15時55分許對其
    施以吐氣酒精濃度檢測，測得其吐氣所含酒精濃度達每公升
    0.36毫克乙節，業據被告坦認在卷（本院卷第129頁），並
    有道路交通事故當事人酒精測定紀錄表、臺南市政府警察局
    舉發違反道路交通管理事件通知單、財團法人台灣電子檢驗
    中心呼氣酒精測試器檢定合格證書等附卷可參（警卷第17、
    23、25頁），此情首堪認定。惟被告辯稱其遭員警施以呼氣
    酒精濃度測試前雖有飲用保力達之行為，但其係將車輛停在
    上開統一超商前才開始飲用，並無飲用酒類後騎乘機車上路
    之行為云云。
三、經查：　　
(一)被告係先騎乘機車行經東原派出所大聲咆哮，致該所員警聽
    聞後出面查看，並繼而駕駛巡邏車尾隨在後，嗣被告騎乘機
    車駛至臺南市○○區○○里○○○000號統一超商前，將車輛停下時
    ，員警見機不可失，遂上前攔查，並對被告施以呼氣酒精濃
    度測試等情，業據被告坦認在卷（警卷第9至10頁、本院卷
    第136頁），而員警在對被告施以呼氣酒精濃度測試後，發
    現被告有飲用酒類致其吐氣所含酒精濃度達每公升0.36毫克
    ，超過每公升0.25毫克之情後，對被告製作警詢筆錄時，被
    告係稱其在臺南市○○區○○里○○○0號飲用保力達1罐後騎乘機
    車上路，並非陳稱在攔查地點即臺南市○○區○○里○○○000號統
    一超商前飲用保力達，有其警詢筆錄1份附卷可參（警卷第1
    1至13頁），且經本院勘驗其警詢筆錄後發現被告當時確實
    陳稱：其係在購買保力達之雜貨店飲用保力達等語，亦有本
    院勘驗筆錄1份附卷可參（本院卷第127至128頁），又被告
    亦稱其製作警詢筆錄時並未遭員警不正之對待，員警亦未脅
    迫其應為如何之供述等語（本院卷第127頁），是足認被告
    警詢筆錄記載，與事實相符，堪以採信。
(二)其次，員警在對被告施以呼氣酒精濃度測試前，已駕車尾隨
    在後、跟隨一段距離，對被告是否在上開統一超商前有停車
    飲用保力達之行為，當知之甚詳，若被告真有在臺南市○○區
    ○○里○○○000號統一超商前，停車後才飲用保力達之行為，員
    警豈會為上述警詢筆錄之記載，是被告辯稱係停車後才飲用
    保力達云云，係屬事後卸責之詞，不足採信。
(三)從而，被告有飲用酒類後，吐氣所含酒精濃度超過每公升0.
    25毫克以上，猶騎乘機車上路之行為，足堪認定。本案事證
    明確，應予依法論科。
四、論罪科刑：　　
(一)是核被告所為，係犯刑法第185條之3第1項第1款之公共危險
    罪。
(二)本院審酌酒醉駕車之危害及酒後不應駕車之觀念，已透過學
    校教育、政令宣導及各類媒體廣為介紹傳達各界周知多年，
    被告就此應有相當之認識，竟仍酒後騎乘機車行駛於市區道
    路，且為警查獲時所測得之吐氣酒精濃度高達每公升0.36毫
    克，實屬不該，且犯後飾詞否認犯行、態度不佳，並考量本
    案並未造成其他人員、財物之損失，及被告自述國中畢業之
    智識程度與無業、目前依靠殘障津貼過日子之生活狀況（本
    院卷第136頁）等一切情狀，量處如主文所示之刑，並諭知
    易科罰金之折算標準，以資警惕。
五、據上論結，依刑事訴訟法第299條第1項，刑法第185條之3第
    1項第1款、第41條第1項前段，刑法施行法第1條之1第1項，
    判決如主文。
本案經檢察官黃彥翔提起公訴，檢察官紀芊宇到庭執行職務。
中　　華　　民　　國　　110 　年　　11　　月　　15　　日
　　　　　　　　　刑事第十一庭  法　官　陳淑勤
以上正本證明與原本無異
如不服本判決應於收受本判後20日內向本院提出上訴書狀，並應
敘述具體理由。其未敘述上訴理由者，應於上訴期間屆滿後20日
內向本院補提理由書狀（均須按他造當事人之人數附繕本）「切
勿逕送上級法院」。
  　　　　　　　　　　　　　　　書記官　盧昱蓁
中　　華　　民　　國　　110 　年　　11　　月　　17　　日
附錄：本件論罪科刑法條全文
中華民國刑法第185條之3：
駕駛動力交通工具而有下列情形之一者，處 2 年以下有期徒刑
，得併科 20 萬元以下罰金：
一、吐氣所含酒精濃度達每公升零點二五毫克或血液中酒精濃度
    達百分之零點零五以上。
二、有前款以外之其他情事足認服用酒類或其他相類之物，致不
    能安全駕駛。
三、服用毒品、麻醉藥品或其他相類之物，致不能安全駕駛。
因而致人於死者，處 3 年以上 10 年以下有期徒刑；致重傷者
，處 1 年以上 7 年以下有期徒刑。
曾犯本條或陸海空軍刑法第 54 條之罪，經有罪判決確定或經緩
起訴處分確定，於五年內再犯第 1 項之罪因而致人於死者，處
無期徒刑或 5 年以上有期徒刑；致重傷者，處 3 年以上 10 年
以下有期徒刑。